【裁判字號】    90,抗,117
【裁判日期】    900205
【裁判案由】    聲請定其應執行刑
【裁判全文】
臺灣高等法院刑事裁定                                九十年度抗字第一一七號
    抗  告  人
    即  受刑人  甲○○
右聲請人即受刑人因侵占等案件，不服臺灣板橋地方法院九十年度聲字第五二○號，
中華民國九十年二月五日定其應執行刑之裁定，提起抗告，本院裁定如左：
    主  文
抗告駁回。
    理  由
一、本件抗告意旨略以：抗告人前因偽造文書等罪，先後經本院及臺灣板橋地方法院
    判決確定，其中抗告人所犯偽造文書、偽造證券、偽造公文書、侵佔、妨害國幣
    等罪，於判決確定後，業經本院於八十九年三月二十四日定其應執行刑為有期徒
    刑十四年六月（本院八十九年度聲字第二三九號）；其另於八十五年六月四日所
    犯之侵占罪，於八十九年十一月三日經臺灣板橋地方法院判處有期徒刑五月確定
    （八十八年度易字第三一三二號），則該罪自不適用數罪併罰之規定定應執行刑
    ，而應分別執行方屬允當云云。
二、按裁判確定前犯數罪者，併合處罰之；又數罪併罰，有二裁判以上者，依刑法第
    五十一條規定，定其應執行刑，刑法第五十條、第五十三條分別定有明文。
三、經查：本件抗告人先後於八十四年至八十六年間，所犯偽造文書、偽造證券、偽
    造公文書、侵佔、妨害國幣等罪，分別經臺灣板橋地方法院於八十八年十一月六
    日及本院於八十九年一月十三日分別判處有期徒刑一年四月、四年、四年二月、
    四月、五年六月，均確定，此有受刑人定應執行刑案件一覽表附卷可稽；另查，
    抗告人於八十五年六月四日所犯之侵占罪，雖於八十九年十一月三日始經臺灣板
    橋地方法院判決有期徒刑五月確定，然其犯罪時間係於八十五年六月間，其顯係
    在抗告人所犯上開偽造文書、偽造證券、偽造公文書、侵佔、妨害國幣各罪八十
    八年十一月六日之判決確定所為，其與前引數罪併罰之要件要屬相符，原審爰依
    刑事訴訟法第四百七十七條第一項，刑法第五十三條、第五十一條第五款之規定
    ，裁定抗告人應執行有期徒刑十五年六月，於法核無違誤。
四、另抗告人所犯偽造文書、偽造證券、偽造公文書、侵佔、妨害國幣等罪，雖經本
    院於八十九年三月二十四日定其應執行刑為有期徒刑十四年六月（本院八十九年
    度聲字第二三九號），然抗告人該等罪、刑既另與其於八十六年六月間所犯之侵
    占罪、刑，復符合數罪併罰合併定執行刑之要件，經檢察官聲請就抗告人所犯前
    述全部罪、刑定其應執行之刑，則本院前以八十九年度聲字第二三九號裁定所定
    之應執行刑即當然失效（最高法院五十九年台抗字第三六七號判例、同院九十年
    台抗字第五號判決參照），原審更定其刑自不受前所定應執行刑之拘束，附此敘
    明。
五、綜上所述，抗告人抗告意旨所陳，要無可採，其執此抗告意旨，指摘原裁定不當
    ，求予撤銷改判，為無理由，應予駁回。
據上論結，應依刑事訴訟法第四百十二條，裁定如主文。
中    華    民    國      九十      年      三      月        二十      日
                                臺灣高等法院刑事第十庭
                                    審判長法  官  溫  耀  源
                                          法  官  何  菁  莪
                                          法  官  林  銓  正
右正本證明與原本無異。
如不服本裁定應於收受送達後五日內向本院提出抗告書狀。
                                          書記官  吳  美  貞
中    華    民國      九十      年      三      月      二十二      日


司法院資訊處製作；財團法人民間司法改革基金會備份。
